# 求助陈版主，股份支付加速行权的处理

提问人：liuweisheng 时间：2022-09-17 12:18:09
公司等待期取消股份支付计划，按加速行权处理，确认费用。那么应付职工薪酬余额，资本公积余额如何进行账务处理。谢谢版主解惑

回答人：chenyiwei
资本公积余额从其他资本公积转入资本溢价或股本溢价。
若是应付职工薪酬余额，表明这是现金结算股份支付，取消时冲回该余额即可。